【裁判字號】    97,易,2280
【裁判日期】    970930
【裁判案由】    竊盜等
【裁判全文】
臺灣板橋地方法院刑事判決              97年度易字第2280號
公  訴  人  臺灣板橋地方法院檢察署檢察官
被      告  丙○○
                    （現另案羈押於臺灣臺北看守所）
上列被告因竊盜等案件，經檢察官提起公訴（97年度偵字第4618
號），本院判決如下：
    主  文
丙○○共同竊盜，累犯，處有期徒刑壹年。又共同意圖為自己不
法之所有，以不正方法由自動付款設備取得他人之物，累犯，處
有期徒刑陸月。應執行有期徒刑壹年肆月。
    事  實
一、丙○○前因過失致死案件，經本院以93年度交易字第210 號
    刑事判決判處有期徒刑一年四月、緩刑三年確定，惟其於緩
    刑期間又犯竊盜罪，經臺灣花蓮地方法院以95年度花簡字第
    392 號刑事簡易判決判處有期徒刑四月確定，上開緩刑宣告
    遂經撤銷，並經本院以96年度聲減字第3226號裁定減為有期
    徒刑八月確定。兩案接續執行後，於民國96年7 月31日縮刑
    期滿執行完畢。
二、詎丙○○仍不知悔改，與某姓名年籍不詳之成年男子基於意
    圖為自己不法所有之犯意聯絡，於96年11月27日晚間9 時許
    ，在臺北縣新莊市○○街旁，見甲○○所有車牌號碼為BCF-
    892 號之機車停放在該處無人看管，即共同徒手竊取甲○○
    所有置於該機車置物箱內之皮包一個（內有身分證、健保卡
    、駕駛執照、行車執照、合作金庫金融卡各一張、現金新臺
    幣五百元、零錢包一個、BENQ牌行動電話一具等物），得手
    後分別駕駛車牌號碼為518-BEE （後車號變更為369-BFR）
    、605-BYP 號之機車逃離現場。兩人見所竊得之皮包內有金
    融卡後，復又基於意圖為自己不法所有之犯意聯絡，於當日
    夜間10時許共同前往位於臺北縣板橋市○○路○段119 號之
    「萊爾富便利超商」、同市○○路139 號之「統一便利超商
    」、同市○○路36號之「OK便利超商」，推由該不詳姓名之
    男子持所竊得之合作金庫金融卡，至上開便利超商內之自動
    櫃員機輸入密碼後，共計詐領新臺幣（下同）十萬元。嗣甲
    ○○發現遭竊後報警處理，經警調取路旁及便利超商內之監
    視器錄影畫面，而循線查知上情。
三、案經甲○○訴由臺北縣政府警察局海山分局報請臺灣板橋地
    方法院檢察署檢察官偵查起訴。
    理  由
一、證人甲○○於警詢及偵查中向檢察事務官所為之證述雖係被
    告丙○○以外之人於審判外之陳述，然經本院於審判期日調
    查證據時提示被告並告以要旨後，被告就證據能力方面並未
    聲明異議，且本院審酌證人甲○○與被告素不相識，並無怨
    隙，僅為單純之竊盜案件被害人，並無誣陷被告之動機，是
    其於案發後記憶猶新之情況下所為之陳述，可信性甚高，如
    引用上開言詞或書面陳述作為證據應屬適當，依刑事訴訟法
    第159 條之5 規定，即有證據能力，合先敘明。
二、訊據被告固坦承案發時為605-BYP 車號機車之車主，並於上
    開時、地與他人前往前揭便利超商中至少兩家內之自動櫃員
    機提領款項等事實，惟矢口否認有竊盜及不正利用自動付款
    設備取財之犯行，辯稱：伊係將上開605-BYP 車號機車透過
    網路以四萬元之價格販售予某姓名年籍不詳之人，因為當場
    該買主僅支付一半價款，稱另一半款項要去便利超商提領，
    伊遂陪同前往便利超商領錢，對方僅在其中一個便利超商有
    給伊錢，伊並未竊取皮包，亦不知該名買主所持之金融卡係
    竊取而來云云。經查：
(一)被告為605-BYP 車號機車之車主、平日則使用518-BEE （後
    車號變更為369-BFR） 機車，而被害人甲○○於上開時、地
    遭人竊取置於機車置物箱內之皮包，並於當晚10時許，即遭
    人持該合作金庫金融卡至前揭便利超商內之自動櫃員機提領
    共計十萬元之款項等事實，為被告所供承不諱，核與證人甲
    ○○於警詢、偵查中所為之證述相符，並有自動櫃員機設置
    地點、交易明細表、「車籍查詢─歷次車號顯示畫面」各一
    份、「車籍查詢─基本資料詳細畫面」二份、監視器錄影畫
    面翻拍照片四幀附卷可稽，是此部分之事實堪以認定，合先
    敘明。
(二)證人甲○○機車內之皮包係於96年11月27日晚間9 時許在臺
    北縣新莊市○○街旁遭兩人開啟置物箱竊走，而同日晚間10
    時16分即遭人在臺北縣板橋市○○路○段119 號萊爾富便利
    超商詐領二萬元乙節，業據其於警詢、偵查中證述甚詳，並
    有自動櫃員機交易明細表及設置地點各一份附卷可稽，按該
    遭竊之合作金庫金融卡竟於一小時內即遭人詐領，顯然行竊
    者得手轉交他人之可能性甚微，衡情該詐領者應即為下手行
    竊者甚明。又持金融卡詐領款項者乃係兩名駕駛518-BEE 、
    605- BYP車號機車之人，亦據證人甲○○於警詢、偵查中證
    述甚明，並有監視器錄影畫面翻拍照片二幀在卷可按，被告
    並自承當晚確實駕駛上開518- BEE車號機車與另名駕駛605-
    BYP 車號機車之人共同至前揭便利超商提領款項，並分得部
    分款項，可徵確為被告及另名不詳姓名成年男子於上開時、
    地持被害人甲○○之金融卡提領款項，亦堪認定。
(三)被告雖以前揭語詞置辯，然查其於96年12月12日第一次警詢
    中係稱其與該買家約在板橋市○○街某網咖前，對方先交付
    伊二萬元，伊即帶該買家回家牽車，該買家並稱「過幾天會
    將餘額二萬元交給我，至今仍未拿到餘額二萬元」等語；於
    同日第二次警詢中又稱：「本來說好要在網咖拿錢給我，後
    來他說先至我家中牽車，才要領錢給我。」等語（參見97年
    度偵字第4618號偵查卷第5 、12頁），姑不論究竟係過幾天
    交付餘額或當天就去領錢部分，先後所述有所出入，當時距
    離被告所稱同年11月底賣車之時間不過兩個星期，被告之記
    憶顯然較為深刻正確，是依被告上開警詢中所述，該名買家
    顯然並未先交付二萬元予被告，而是到被告家中牽車後，才
    說要領錢給被告，或者說餘額兩萬元過幾天才要交給被告甚
    明。然於偵查中被告又稱當晚該名買家係要帶伊去領兩萬元
    （參見上開偵查卷41頁），此兩萬元究竟係頭期款或餘額被
    告並未說清楚，後被告於97年3 月24日偵查中又改稱領完錢
    該名買家一開始給伊一萬元，伊才將車子交給對方，後來對
    方又給伊一萬元或係一萬五千元等語（參見上開偵查卷第61
    頁），則當晚對方似乎至少給被告二萬元或二萬五千元，若
    為二萬五千元，則應非餘額，因被告先前陳稱對方已先給二
    萬元，餘額應僅有二萬元。迄至本院審理中，被告乃又稱該
    名買主已先給現金二萬元，因欲拿另一半的錢，才去便利商
    店提領，也僅再拿到一萬多的錢，且係領錢當天交車等語（
    參見本院97年8 月15日準備程序筆錄第2 、3 頁及同年9 月
    10日審判筆錄第14頁）。按被告不過出售一台機車，價金四
    萬元，究竟如何交車、如何支付價金，情形十分單純，然由
    被告歷次陳述可知，買主究竟有無先支付現金二萬元，被告
    與買主一同提領者究竟為餘額或係頭期款二萬元，究竟係交
    車當天提領，還是過幾天才給付餘額？當天提領時究竟係給
    付二萬元、二萬五千元，還是審理中所述之一萬多元，前後
    竟然有諸多差異，顯然被告此部分所述，可信性令人存疑。
    再者，被告家住萬華，機車依其所述，亦停放於萬華家中，
    買主若表示欲提款付錢，表示手頭上有足夠之四萬元價金供
    其提領，而二十四小時服務之自動櫃員機在萬華街頭到處都
    是，被告自可要求該名買主自行提領足額現金後，再一手交
    錢、一手交車，豈有對方未繳清車款，即任由對方騎走機車
    之理？縱使被告要陪同領錢，就近在萬華地區領錢即可，又
    何需風塵僕僕駕車陪同買主自萬華遠赴板橋市各地領錢？亦
    足徵被告所辯，不符情理至明。此外，依被告審理中所述，
    對方至少已給付三萬多元之價金，差額不到一萬元，當天晚
    上對方既已詐領十萬元，何需扣留此部分款項不給被告？而
    被告稱對方所騎走之605-BYP 車號機車，竟又如此湊巧為被
    告友人乙○在一個月內即自行尋獲，並於97年3 月3 日為被
    告駕駛至臺灣板橋地方法院檢察署開庭，此種與案情相關之
    重要事項，被告又何以不當庭向檢察事務官提出以供追查，
    並證明自己清白，卻待告訴人甲○○自行蒐證後，方告知事
    後尋回乙節，是被告所為，顯均悖於常情，其上開所述，自
    難令人採信。
(四)綜上所述，被告上開所辯，既非足採，其當無出售上開605-
    BYP 車號機車之情事。又上開機車既為被告所有，另台518-
    BEE 車號機車，亦為被告家中所有，平日由被告所使用，顯
    然駕駛該605-BYP 車號機車者應為被告之友人，方有可能向
    被告商借該車後兩人一同外出，是本案乃係被告與該名駕駛
    605-BYP 車號機車之不詳成年男性友人間，共同竊取被害人
    甲○○之皮包後，進而持所竊得之金融卡至自動櫃員機提領
    款項，至為灼然。據此，本案事證明確，被告犯行堪以認定
    。
三、論罪科刑部分：
(一)核被告就竊取皮包部分所為，係犯刑法第320 條第1 項之竊
    盜罪。就持金融卡詐領款項部分所為，則係犯刑法第339 條
    之2 第1 項之不正利用自動付款設備取財罪。其與該名姓名
    年籍不詳之成年男子就上開犯行間，皆有犯意聯絡、行為分
    擔，均為共同正犯。被告雖先後有三次由自動付款設備取財
    之行為，然係於密接之時、地基持同一金融卡，基於同一之
    犯意而為，並侵害相同之法益，顯係接續為之，應屬接續犯
    僅應論以一罪。又被告所為上開竊盜及不正利用自動付款設
    備取財之犯行，犯意各別、行為互殊，應予分論併罰。
(二)被告前因過失致死案件，經本院以93年度交易字第210 號刑
    事判決判處有期徒刑一年四月、緩刑三年確定，惟其於緩刑
    期間又因犯竊盜罪，經臺灣花蓮地方法院以95年度花簡字第
    392 號刑事簡易判決判處有期徒刑四月確定，上開緩刑宣告
    遂經撤銷，並經本院以96年度聲減字第3226號裁定減為有期
    徒刑八月確定。兩案接續執行後，於96年7 月31日縮刑期滿
    執行完畢乙節，有臺灣高等法院被告前案紀錄表一份在卷可
    按，其受有期徒刑執行完畢後五年內，故意再犯本件有期徒
    刑以上之罪，為累犯，應依刑法第47條第1 項之規定加重其
    刑。
(三)本院爰審酌被告前已有竊盜前科，有上開被告前案紀錄表各
    一份附卷可稽，猶再犯本案竊盜犯行，足徵其仍不知悔改、
    素行不佳，其犯罪之動機為貪圖不法利益，所竊得財物及詐
    領之款項合計達十餘萬元，被害人之損失不輕，暨其犯罪後
    猶飾詞否認犯行，毫無悔意，犯後態度不佳等一切情狀，各
    量處如主文所示之刑，並定其應執行之刑，以資懲儆。
據上論斷，應依刑事訴訟法第299 條第1 項前段，刑法第28條、
第320 條第1 項、第339 條之2 第1 項、第47條第1 項、第51條
第5 款，刑法施行法第1 條之1 ，判決如主文。
本案經檢察官吳宗光到庭執行職務。
中    華    民    國    97    年    9     月    30    日
                  刑事第十四庭  法  官 張紹省
以上正本證明與原本無異。
如不服本判決應於送達後十日內向本院提出上訴狀。
                                書記官 周雅玲
中    華    民    國    97    年    10    月    3     日
附錄本案論罪科刑法條全文：
中華民國刑法第320條第1項：
意圖為自己或第三人不法之所有，而竊取他人之動產者，為竊盜
罪，處五年以下有期徒刑、拘役或五百元以下罰金。
中華民國刑法第339條之2第1項
意圖為自己或第三人不法之所有，以不正方法由自動付款設備取
得他人之物者，處三年以下有期徒刑、拘役或一萬元以下罰金。


司法院資訊處製作；財團法人民間司法改革基金會備份。
